【裁判字號】    95,家聲,174
【裁判日期】    950915
【裁判案由】    大陸地區判決聲請承認之裁定
【裁判全文】
臺灣高雄地方法院民事裁定             95年度家聲字第174號
聲  請  人  甲○○
                        2樓
相  對  人  乙○○    大陸地.
上聲請人聲請認可大陸地區判決事件，本院裁定如下：
  主  文
認可中華人民共和國湖南省岳陽市岳陽樓區人民法院西元二００
六年四月五日以（２００６）樓民初字第１６５號民事確定判決
。
聲請費用由相對人負擔。
  理  由
一、本件聲請意旨係以：相對人為大陸地區人民，聲請人與相對
    人於九十一年十月二十一日在大陸地區登記結婚，雙方因感
    情破裂，相對人乃訴請大陸地區湖南省岳陽市岳陽樓區人民
    法院於西元二００六年四月五日以（２００６）樓民民初字
    第１６５號判決准兩造離婚，並於西元二００六年五月二十
    日生效，上開判決書及生效證明書均經財團法人海峽交流基
    金會認證，爰聲請裁定認可等語，並提出中華人民共和國湖
    南省岳陽市岳陽樓區人民法院民事判決書、法律文書生效證
    明、中華人民共和國湖南省岳陽市公證處（２００６）岳證
    字第２３３５號、第２３３６號公證書、財團法人海峽交流
    基金會（９５）南核字第０５０４４４號、第０５０４４５
    號證明各一份為證。
二、按在大陸地區作成之文書，經行政院設立或指定之機構或委
    託之民間團體驗證者，推定為真正；又在大陸地區作成之民
    事確定判決、民事仲裁判斷，不違背臺灣地區公共秩序或善
    良風俗者，得聲請法院裁定認可；前開規定，以在臺灣地區
    作成之民事確定裁判、民事仲裁判斷，得聲請大陸地區法院
    裁定認可或為執行名義者，始適用之，臺灣地區與大陸地區
    人民關係條例第七條、第七十四條第一項、第三項分別定有
    明文。
三、本院經查：
（一）聲請人主張其與相對人間之婚姻關係，業經大陸地區湖南
      省岳陽市岳陽樓區人民法院判准離婚並確定在案之事實，
      業據聲請人中華人民共和國湖南省岳陽市岳陽樓區人民法
      院民事判決書、法律文書生效證明、中華人民共和國湖南
      省岳陽市公證處（２００６）岳證字第２３３５號、第２
      ３３６號公證書、財團法人海峽交流基金會（９５）南核
      字第０５０４４４號、第０５０４４５號證明各一份為證
      。堪認聲請人之主張為真實。
（二）復觀諸上開判決書內容謂：「本院認為：原、被告婚前瞭
      解不夠，婚後也沒有注意夫妻感情的培養，由於婚禮的問
      題導致原、被告夫妻感情的淡漠，直至破裂，現原告向本
      院起訴離婚，被告也同意離婚，本院應當尊重當事人的意
      思表示。」等語，亦不違背臺灣地區之公共秩序及善良風
      俗；又大陸地區業於西元一九九八年（即民國八十七年）
      一月十五日通過「最高人民法院關於人民法院認可臺灣地
      區有關法院民事判決的規定」，並自同年五月二十六日起
      施行，是在臺灣地區作成之民事確定裁判，已得依該規定
      聲請大陸地區之法院裁定認可，揆諸首揭規定，我國法院
      依互惠原則，自得認可大陸地區所作成之確定判決，本件
      聲請於法有據，應予認可。
三、依民事訴訟法第九十五條、第七十八條，裁定如主文。
中    華    民    國    95    年    9     月    15    日
                  家事法庭法  官  程克琳
上為正本係照原本作成。
如對本裁定抗告須於裁定送達後10日內向本院提出抗告狀
中    華    民    國    95    年    9     月    15    日
                          書記官  洪敏芳


司法院資訊處製作；財團法人民間司法改革基金會備份。
